臺灣高等法院民事判決　九十一年度再易字第七四號
　　　再審原告　　乙○○
　　　　　　　　　甲○○
　　　　　　　　　丙○○
　　　　　　　　　丁○○
　　　再審被告　　交通部郵政總局
　　　代 理 人　　鄭文政
右當事人間遷讓房屋等事件，再審原告對於中華民國九十一年六月七日本院九十年度
上易字第五九二號確定判決提起再審之訴，本院判決如左：
      主    文
再審之訴駁回。
再審訴訟費用由再審原告負擔。
      理    由
一、再審原告主張：本院九十年度上易字第五九二號確定判決於理由第四項稱：本院
    確定判決交通部電信總局並非管理人，而駁回其上訴，再審被告交通部郵政總局
    之請求遷讓房屋與不當得利有理由，但計算不當得利時竟以其請求金額除以二，
    再以年息百分之八核計不當得利數額，其依據為何，如何計算出，顯有民事訴訟
    法第四百九十六條第一項第二款判決理由與主文矛盾之情形一節，查：本院確定
    判決已於理由第五項後段敘明：爰審酌如該判決附圖所示Ａ房屋於六十六年興建
    、Ｂ、Ｃ、Ｄ、Ｅ、Ｆ房屋於四十一年建築完成，有財產卡及建物登記簿謄本可
    稽，其屋齡已久，暨其坐落位置在基隆市信義區、繁榮程度、供作宿舍之用途等
    情形，認其租金應以土地及建築物申報總價額年息百分之八為宜。又上訴人請求
    被上訴人給付系爭房屋相當於租金之不當得利予上訴人，即上訴人交通部郵政總
    局（即再審被告）、交通部電信總局共同請求系爭房屋相當於租金之不當得利，
    未請求系爭房屋坐落土地之不當得利，然本院認定系爭房屋之管理者為交通部郵
    政總局，故僅上訴人交通部郵政總局得請求相當於租金之不當得利（意即其僅管
    理系爭房屋基地之二分之一，另二分之一為交通部電信總局），則計算相當租金
    之不當得利須除以二為交通部郵政總局得請求之金額。系爭房屋每月相當於租金
    之不當得利如確定判決附表一本院認郵政總局請求之不當得利欄所示，其計算式
    如確定判決附表二所示等情，且查其判決理由與主文亦無矛盾之情形。是再審原
    告謂本院確定判決顯有民事訴訟法第四百九十六條第一項第二款判決理由與主文
    矛盾之情形云云，即顯無理由。
二、次按聲請再審，依民事訴訟法第五百零一條第一項第四款之規定，應表明再審之
    理由。所謂表明再審理由，係指必須敘明確定判決有何合於法定再審事由之具體
    情形而言。否則其訴即屬不合法，且毋庸命其補正，逕行駁回之（最高法院六十
    年度台抗字第六八八號、六十四年度台聲字第七六號判例參照），本件再審原告
    其餘之訴，未於訴狀敘明有何合於法定再審事由，僅泛言：系爭編號Ａ房屋課稅
    現值為新台幣（下同）五萬一千二百元，惟再審被告請求之不當得利竟每月高達
    七萬六千五百五十元（確定判決僅准九千一百七十五元），編號ＢＣＤＥＦ五戶
    課稅現值為二十七萬一千四百元，但再審被告請求之不當得利竟每月為二十萬三
    千九百八十五元（確定判決僅分別於五千一百六十八元、三千八百二十八元、四
    千四百九十八元、四千三百零七元及五千四百五十五元之範圍內准許之），豈有
    是理。原審漏未就不當得利部分加徵裁判費，又系爭房屋伊均按月扣繳房屋津貼
    ，再審被告從未維修，維修費用均由伊自行負擔，面積亦有增加，伊已非居於使
    用借貸之地位，而是所有人或承租人之地位等語，揆諸前開說明，其此部分再審
    之訴亦顯無理由。爰不經言詞辯論逕予駁回。
據上論結，本件再審之訴為顯無理由，爰判決如主文。
中　　　華　　　民　　　國　　九十一　　年　　　九　　　月　　　四　　　日
　　　　　　　　　　　　　　　　　民事第四庭
                              　　　　審判長法　官　李　瓊　蔭
                              　　　　　　　法　官　林　金　吾
                              　　　　　　　法　官　楊　豐　卿
右正本係照原本作成。
不得上訴。
中　　　華　　　民　　　國　　九十一　　年　　　九　　　月　　　五　　　日
　　　　　　　　　　　　　　　　　　　      書記官　殷　丹　妮
